# 股改时设置持股平台的股份支付问题

提问人：tao-tian 时间：2017-05-31 15:24:09
请教陈版：公司在股改时设置持股平台或是对其他员工授予股份，该部分形成股份支付计入资本公积的部分是计入股本溢价还是其他资本公积？

回答人：chenyiwei
没有等待期的，直接计入“资本溢价”明细科目。 有等待期的，等待期内暂时计入“其他资本公积”明细科目。等待期满时，将最终授予的权益工具对应的资本公积从其他资本公积转入资本溢价，相应地其他资本公积结零。